【裁判字號】    99,交抗,2124
【裁判日期】    991130
【裁判案由】    違反道路交通管理處罰條例
【裁判全文】
臺灣高等法院交通事件裁定            99年度交抗字第2124號
抗  告  人
即 異議 人
即受處分人  尤進益
上列抗告人因違反道路交通管理處罰條例案件，不服臺灣板橋地
方法院99年度交聲字第112號，中華民國99年9月30日裁定（原處
分案號：交通部公路總局臺北區監理所板橋監理站板監裁字第裁
41-CV0000000 號），提起抗告，本院裁定如下：
    主  文
抗告駁回。
    理    由
一、原裁定意旨略以：抗告人即受處分人尤進益於民國98年 2月
    17日下午 4時7分許，騎乘車牌號碼365-EFS號重型機車，行
    經臺北縣新莊市○○路與思源路路口處時，因闖紅燈之違規
    行為，經臺北縣政府警察局新莊分局（下稱原舉發機關）警
    員逕行製單舉發；原處分機關乃於99年1月5日製開板監裁字
    第裁41-CV0000000號裁決書，依道路交通管理處罰條例第53
    條第1項規定，裁處受處分人罰鍰新台幣（下同）4,500元，
    並依同條例第63條第 1項第3款（裁決書漏載第3款）規定，
    記違規點數 3點。原處分核無違誤，受處分人之異議為無理
    由，應予駁回等語。
二、抗告及聲明異議意旨略以：伊當時並未闖紅燈，僅係在前方
    等綠燈，且本件舉發違規通知單並未送達於伊，伊於不知有
    違規通知單之情形下，卻須受最高額度罰鍰（即較自動繳納
    之金額額高出3倍之金額）之裁處，實難甘服云云。
三、按汽車（包括機器腳踏車）駕駛人，行經有燈光號誌管制之
    交岔路口闖紅燈者，處1,800元以上5,400元以下罰鍰，並記
    違規點數3點，道路交通管理處罰條例第53條第1項、第63條
    第1項第3款分別定有明文。次按處理違反道路交通管理事件
    ，有關文書送達之程序，依行政程序法之規定，違反道路交
    通管理事件統一裁罰基準及處理細則第 5條定有明文；而行
    政程序法中關於文書送達，其第72條第 1項規定：「送達，
    於應受送達人之住居所、事務所或營業所為之。但在行政機
    關辦公處所或他處會晤應受送達人時，得於會晤處所為之」
    ，第73條第 1項規定：「於應送達處所不獲會晤應受送達人
    時，得將文書付與有辨別事理能力之同居人、受僱人或應送
    達處所之接收郵件人員」，第74條規定：「送達，不能依前
    2 條規定為之者，得將文書寄存送達地之地方自治或警察機
    關，並作送達通知書兩份，一份黏貼於應受送達人住居所、
    事務所、營業所或其就業處所門首，另一份交由鄰居轉交或
    置於該送達處所信箱或其他適當位置，以為送達（第 1項）
    。前項情形，由郵政機關為送達者，得將文書寄存於送達地
    之郵政機關（第 2項）。寄存機關自收受寄存文書之日起，
    應保存三個月（第3項）」。
四、經查：
  (一)本件抗告人尤進益於98年 2月17日下午4時7分許，騎乘車牌
    號碼 365-EFS號重型機車，行經臺北縣新莊市○○路與思源
    路路口處時，於該有燈光號誌管制之路口闖紅燈，經原舉發
    機關警員當場攝得採證照片後，逕行製單舉發等事實，有原
    舉發機關北縣警交字第 CV0000000號號舉發違反道路交通管
    理事件通知單1紙、採證照片3幀等附卷可稽。是抗告人上揭
    交通違規事實，應堪認定。
  (二)受處分人雖辯稱：伊當時並未闖紅燈，僅係在前方等綠燈云
    云。惟按汽車行駛至交岔路口，其行進、轉彎，應遵守燈光
    號誌之指揮，道路交通安全規則第102 條第1項第1款前段定
    有明文；又車輛面對圓形紅燈，表示禁止通行，不得超越停
    止線或進入路口，道路交通標誌標線號誌設置規則第 206條
    第5款亦有明文。觀諸卷附採證照片3幀所示，第一張照片中
    ，受處分人直行方向前方路口號誌已明顯轉換為紅燈，且其
    他與受處分人同向、未超越停止線之車輛均已靜止等候紅燈
    ，此時受處分人之機車車身尚未超越停止線，且仍屬行進間
    之狀態，而第二張、第三張照片中，受處分人之機車仍持續
    前行，並已超越停止線進入交叉路口，其情狀顯屬闖紅燈之
    違規行為無疑；從而，受處分人此部分所辯，自無可採甚明
    。
  (三)受處分人另辯稱：伊並未收到本件違規通知單云云。惟查，
    本件原舉發機關所製發之舉發違反道路交通管理事件通知單
    （含採證照片），經原舉發機關以掛號郵件向受處分人住所
    地即臺北縣中和市○○街23之 2號為送達，執行送達之人員
    於受處分人上址應受送達之處所，因未獲會晤受處分人本人
    ，亦無受領文書之同居人、受僱人或應送達處所之接收郵件
    人員，乃於98年3月4日將違規通知單寄存於中和郵局郵局，
    並作送達通知書兩份，一份黏貼於受處分人上址門首，另一
    份置於上址信箱或其他適當位置，以完成送達，此有原舉發
    機關送達證書 1紙及其上之郵局戳印、勾註記號等在卷可按
    ，揆諸前揭行政程序法之規定，原舉發機關辦理寄存送達，
    符合法律規定之事由，亦合於法定應踐行之程序，難認有何
    違誤之處，其寄存送達即屬適法，並已發生送達之效力；受
    處分人此部分所辯，亦無可採。
五、綜上所述，抗告人於上揭時、地，確有舉發之違規事實。則
    原法院認原處分機關對抗告人前揭違規行為，依道路交通管
    理處罰條例第53條第1項規定，裁處異議人罰鍰4,500元，並
    依同條例第63條第 1項第3款（裁決書漏載第3款）規定，記
    違規點數 3點，核無不當，而駁回抗告人於原審法院之聲明
    異議，經核並無不合。抗告意旨，仍執陳詞指摘原裁定不當
    ，為無理由，應予駁回。
六、據上論結，應依道路交通事件處理辦法第26條，刑事訴訟法
    第412條，裁定如主文。
中    華    民    國    99    年    11    月    30    日
                  刑事第七庭  審判長法  官  趙功恆
                                    法  官  楊智勝
                                    法  官  游紅桃
以上正本證明與原本無異。
不得再抗告。
                                    書記官  戴伯勳
中    華    民    國    99    年    12    月    1     日

司法院資訊處製作；財團法人民間司法改革基金會備份。
